臺灣臺北地方法院交通事件裁定　　　　　　　　　九十一年度交聲字第一七四二號
　　原處分機關　台北市交通事件裁決所
　　異　議　人
　　即受處分人　甲○○　女　二十六歲（民國六十五年八月三十日生）
右列受處分人因違反道路交通管理處罰條例案件，對於台北市交通事件裁所中華民國
九十一年十一月二十七日所為之處分（原處分：北市裁三第駕裁二二─Ｓ00000
000號），聲明異議，本院裁定如左：
        主  文
異議駁回。
    理  由
一、按禁止臨時停車線為紅色實線，用以指示禁止臨時停車路段，道路交通標誌標線
    號誌設置規則第一百六十九條第一項、第二項定有明文，又設有禁止臨時停車標
    線處所不得停車，道路交通安全規則第一百十二條第一項第一款亦定有明文，再
    汽車駕駛人在禁止臨時停車處所停車者，處新台幣（下同）六百元以上一千二百
    元以下罰鍰，道路交通管理處罰條例第五十六條第一項第一款定有明文。
二、本件受處分人即異議人甲○○所有車號Ｑ二─七四一二號自用小客車，於民國九
    十一年十一月六日下午六時二十五分許，停放在台南市○○路○段七十巷劃設有
    禁止臨時停車紅色實線之路段上，為台南市警察局交通隊警員拍照取證，並以受
    處分人所有之車輛有違反道路交通管理處罰條例第五十六條第一項第一款「在禁
    止臨時停車處所停車者」之行為逕行掣單舉發，經將舉發單送達受處分人後，受
    處分人於舉發通知單上所載應到案日期前向原處分機關提出申訴，經原處分機關
    請舉發單位調查結果，仍認受處分人有前開違規行為，原處分機關乃依前揭道路
    交通管理處罰條例第五十六條第一項第一款、第八十五條第二項及違反道路交通
    管理事件統一裁罰標準表之規定，裁處受處分人罰鍰九百元。
三、本件受處分人甲○○固不否認對右揭時地在劃設紅線之路段上停車一事，惟矢口
    否認有違反道路交通管理處罰條例行為，辯稱：該路段地面紅線有泥土覆蓋，亦
    無明顯路燈照明，而車子左側有一條相當明顯的白線，誤導駕駛人，不應以此不
    明確之交通標線舉發駕駛人違規云云。經查：受處分人所有之自小客車於在前開
    時地違規停車之事實，為受處分人異議理由所不爭執，復有舉發之照片二張附卷
    可稽，審視上開採證照片，該路段禁止停車紅線，不論從車首抑或車尾觀之，均
    屬清晰可見，尤其受處分人亦不諱言該路段另側繪有白色實線，可見當時受處分
    人對於該路段地面所繪製交通標線，並不受該路段有否路燈照明影響，故本件舉
    發單位依法舉發並無違誤。而道路交通安全規則第一百十一條第一項第三款規定
    ，在設有禁止臨時停車標誌、標線處所不得臨時停車，為維護行政機關執法之公
    正性，任何人在該劃有紅色實線禁止臨時停車路段停車即屬違規。準此，受處分
    人所辯，尚難足採。本件事證明確，受處分人之違規行為，洵堪認定。
四、綜上所述，受處分人確有於右開時間在劃設有紅色實線之禁止臨時停車之路段停
    車之行為，且於應到案日期前申訴，原處分機關依道路交通管理處罰條例第五十
    六條第一項第一款、第八十五條第二項及違反道路交通管理事件統一裁罰標準表
    之規定裁處受處分人罰鍰九百元，核無違誤，本件受處分人之異議為無理由，自
    應將其異議駁回。
據上論斷，應依道路交通案件處理辦法第十九條，裁定如主文。
中      華      民      國      九十一    年    十二    月    二十四    日
                                臺灣臺北地方法院交通法庭
                                      法  官  胡宏文
右正本證明與原本無異。
如不服本裁定，應於送達後五日內，向本院提出抗告狀。
                                      書記官  劉穗筠
中      華      民      國      九十一    年    十二    月    二十五    日
